【裁判字號】    92,訴,88
【裁判日期】    920409
【裁判案由】    毒品危害防制條例
【裁判全文】
臺灣嘉義地方法院刑事判決                            九十二年度訴字第八八號
    公  訴  人  臺灣嘉義地方法院檢察署檢察官
    被      告  甲○○
右列被告因違反毒品危害防制條例案件，經檢察官提起公訴（九十一年度毒偵字第九
九四號）及移
    主  文
甲○○連續施用第一級毒品，累犯，處有期徒刑捌月；又連續施用第二級毒品，累犯
，處有期徒刑肆月。應執行有期徒刑拾壹月。
    事  實
一、甲○○前因偽造有價證券案件，經臺灣彰化地方法院判處有期徒刑三年確定，並
    於民國八十七年三月二十六日因縮短刑期假釋出監，於八十八年八月十四日假釋
    期滿，以已執行完畢論。
二、甲○○前因施用第一級毒品海洛因案件，經依台灣彰化地方法院裁定送觀察、勒
    戒後，認無繼續施用毒品之傾向，業經台灣彰化地方法院檢察署檢察官於民國九
    十年三月五日，以九十年度毒偵緝字第九三號不起訴處分確定。嗣其於五年內，
    (1)復基於施用第二級毒品之概括犯意，於九十一年十月六日某時及同年月七日凌
    晨某時，在其位於嘉義市○○街二○三巷六弄十號之居住處所，施用第二級毒品
    安非他命二次（公訴人誤載為二次施用均為九十一年十月七日）；(2)另基於施用
    第一級毒品海洛因之概括犯意，先於九十一年十月七日凌晨某時（公訴人誤載為
    九十一年十月六日某時），在上址施用第一級毒品海洛因一次，復於同年十二月
    一日晚上七時許，在上址再施用第一級毒品海洛因一次，嗣於九十一年十月七日
    下午六時許，為警持搜索票在上址執行搜索時查獲，經依本院九十一年度毒聲字
    第九四九號裁定送觀察、勒戒後，認有繼續施用毒品之傾向。
二、案經嘉義市警察局報請臺灣嘉義地方法院檢察署檢察官偵查起訴及該署移送併辦
    。
    理  由
一、訊據被告甲○○對於九十一年十月七日凌晨施用第二級毒品安非他命一次，以及
    右揭施用第一級毒品海洛因二次之事實自白不諱，惟矢口否認九十一年十月六日
    某時亦有施用第二級毒品安非他命之犯行，辯稱：伊是十月七日被查獲，實際上
    是在十月七日凌晨吸食的，被查獲時警察問伊，伊就照通常說法說「昨晚」吸食
    ，實際上就是十月七日凌晨吸食的那一次，而因伊係同時吸食海洛因與安非他命
    所以才會說兩次云云，經查：
  (一)被告於本院審理時供承：其於九十一年十月七日在嘉義市○○街二○三巷六弄十
    號施用海洛因及安非他命，在同年十二月一日晚上七點左右在嘉義市○○街二○
    三巷六弄十號施用海洛因（見本院卷第三二頁），且有尿液送驗姓名對照表、嘉
    義市衛生局尿液檢驗報告（見嘉義市警察局嘉市警刑三字第○九一○○○二九九
    ○號卷第六、七頁）、尿液送驗姓名對照表、行政院衛生署九十二年一月九日管
    檢字第一一三五五號函附檢驗成績書（見嘉義市警察局嘉市警刑三字第○九二○
    ○○○八八二號卷第六、八、九頁）、台灣嘉義看守所附設勒戒處所九十一年十
    二月十七日嘉所豐衛字第一七五一號函送之有無繼續施用毒品傾向證明書（見臺
    灣嘉義地方法院檢察署九十一年度毒偵字第九九四號卷第二七頁）、不起訴處分
    書（見臺灣嘉義地方法院檢察署九十一年度毒偵字第九九四號卷第四五頁）、臺
    灣嘉義地方法院檢察署刑案資料查註紀錄表及臺灣高等法院被告全國前案紀錄表
    各一份在卷可查。
  (二)至被告於本院否認九十一年十月六日某時亦有施用第二級毒品安非他命之犯行，
    辯稱伊是在十月七日凌晨吸食的，被查獲時警察問伊，伊就照通常說法說「昨晚
    」吸食，實際上就是十月七日凌晨吸食的那一次，而因伊係同時吸食海洛因與安
    非他命所以才會說兩次云云，然查，被告於偵查中業已供承：勒戒出來後吸了二
    次安非他命，在其被抓前一、二天吸食的，約九十一年十月七日，還有一次在十
    月七日的前一天等語（見臺灣嘉義地方法院檢察署九十一年度毒偵字第九九四號
    卷第十四頁），依其上開供述對於施用安非他命之次數及時間相當清楚，並無被
    告所稱之誤解檢察官訊問問題之情形，因認被告於本院翻異前詞，改稱其未於九
    十一年十月六日施用第二級毒品安非他命云云，自屬事後卸責之詞，不足採信。
  (三)因而，本件事證明確，被告連續施用第一級毒品海洛因、第二級毒品安非他命之
    犯行堪以認定。
二、查海洛因、安非他命分別為毒品危害防制條例所謂之第一級、第二級毒品，觀諸
    該條例第二條第二項第一、二款規定甚明。核被告上開施用第一級毒品海洛因及
    第二級毒品安非他命之行為，係各犯毒品危害防制條例第十條第一項施用第一級
    毒品罪及同條第二項施用第二級毒品罪。其持有上開第一級毒品海洛因及第二級
    毒品安非他命之行為，為施用行為所吸收，不另論罪。其二次施用第一級毒品海
    洛因及第二級毒品安非他命之犯行，均時間緊接，方法相同，所犯又係構成要件
    相同之罪名，顯均係基於概括之犯意反覆為之，均應依連續犯之規定以一罪論，
    並加重其刑。又其所犯上開二罪，犯意各別，罪名不同，應分論併罰之。被告除
    公訴意旨所指之犯行以外之施用毒品事實，雖未據記載於起訴書，然查，此部分
    犯罪事實與本院論罪科刑部分之犯罪事實乃連續犯之裁判上一罪關係，為起訴之
    效力所及，本院自應併予審理。被告前因偽造有價證券案件，經臺灣彰化地方法
    院判處有期徒刑三年確定，並於八十七年三月二十六日因縮短刑期假釋出監，於
    八十八年八月十四日假釋期滿，以已執行完畢論，有臺灣嘉義地方法院檢察署刑
    案查註紀錄表及臺灣高等法院被告全國前案紀錄表各一份在卷可查，其受有期徒
    刑之執行完畢，五年以內再犯有期徒刑以上之罪，為累犯，應依法加重其刑。爰
    審酌被告前已有施用毒品之紀錄，並經觀察、勒戒後，竟又再度施用，顯見其意
    志不堅，仍未戒絕，毫無悔改之意，其施用足以導致精神障礙、性格異常，甚至
    造成生命危險之毒品，戕害一己之身體健康，及其犯罪之動機、目的、手段、犯
    罪後之態度等一切情狀，量處如主文所示之刑，並定其應執行之刑。
據上論斷，應依刑事訴訟法第二百九十九條第一項前段，毒品危害防制條例第十條第
一項、第二項，刑法第十一條前段、第四十七條、第五十六條、第五十一條第五款，
判決如主文。
本案經檢察官郭志明到庭執行職務。
中      華      民      國    九十二    年      四      月      九      日
                          臺灣嘉義地方法院刑事第三庭
                              審判長法官  沈  福  財
                                    法官  張  育  彰
                                    法官  林  福  來
右正本證明與原本無異。
如不服本判決，應於判決送達後十日內向本院提出上訴狀（應附繕本）。
中      華      民      國    九十二    年      四      月      九      日
                                  書記官  尹  玉  琪
附錄論罪法條：
毒品危害防制條例第十條
施用第一級毒品者，處六月以上五年以下有期徒刑。
施用第二級毒品者，處三年以下有期徒刑。


司法院資訊處製作；財團法人民間司法改革基金會備份。
